【裁判字號】    89,易,963
【裁判日期】    890907
【裁判案由】    違反毒品危害防制條例
【裁判全文】
台灣新竹地方法院刑事判決                          八十九年度易字第九六三號
    公  訴  人  台灣新竹地方法院檢察署檢察官
    被      告  甲○○
右列被告因違反毒品危害防制條例案件，經檢察官提起公訴（八十九年度偵字第一五
四號），本院判決如左：
    主  文
甲○○施用第二級毒品，處有期徒刑伍月，如易科罰金，以佰元折算壹日。
    事  實
一、甲○○前於民國八十七年七、八月間起至八十八年三月間止，因施用第二級毒品
    安非他命，經本院於八十八年四月二日，以八十八年度毒聲字第六四八號裁定送
    觀察、勒戒結果，認無繼續施用毒品之傾向，而由台灣新竹地方法院檢察署檢察
    官於八十八年四月二十一日，以八十八年度偵字第二九三六號為不起訴處分確定
    ，詎甲○○竟於八十八年十二月十一日下午約十四時、十五時許，在新竹縣竹東
    鎮○○路一二一巷十號八樓住處內，以將第二級毒品安非他命置於吸食器內加熱
使之產生煙霧後施用之方式，施用第二級毒品安非他命一次，後於八十八年十二
    月十三日下午十九時四十分許（起訴書誤載為八十九年十二月十三日下午九時許
    ），經新竹縣警察局竹東分局採集其尿液送新竹縣衛生局以及法務部調查局檢驗
    結果，發現其尿液中有毒品安非他命陽性反應，始查得上情，經本院於八十九年
    三月二日，以八十九年度毒聲字第六三一號裁定送觀察、勒戒，而甲○○經送台
    灣新竹看守所附設勒戒處所觀察、勒戒結果，認甲○○有繼續施用毒品傾向，再
    經台灣新竹地方法院檢察署檢察官聲請令入戒治處所施以強制戒治，由本院於八
    十九年八月九日，以八十九年度毒聲字第二○一二號裁定甲○○令入戒治處所，
    施以強制戒治一年。
二、案經新竹縣警察局竹東分局移送台灣新竹地方法院檢察署檢察官偵查起訴。
    理  由
一、前揭事實，業據被告甲○○於本院審理時供承無訛；次查：被告於八十七年七、
    八月間起至八十八年三月間止，施用第二級毒品，經本院裁定送觀察、勒戒結果
    ，認無繼續施用毒品之傾向，而由台灣新竹地方法院檢察署檢察官為不起訴處分
    確定等情，分別有台灣新竹地方法院檢察署刑案資料查註紀錄表、本院八十八年
    度毒聲字第六四八號裁定附卷可按；再查：被告於八十八年十二月十三日下午十
    九時四十分許經警所採集之尿液，經送新竹縣衛生局以及法務部調查局檢驗結果
    ，發現其尿液中有毒品安非他命陽性反應，此有新竹縣衛生局八十八年十二月二
    十三日出具之竹縣衛六字第八八二三一六號尿液檢驗單、法務部調查局出具之八
    十九年一月三十一日第00000000號尿液檢驗通知書在卷可稽，且按甲基
    安非他命經口服投與後約百分之七十於二十四小時內自尿液中排出，約百分之九
    十於九十六小時內自尿液中排出，甲基安非他命之檢出與其投與方式、投與量、
    個人體質、採尿時間及檢測儀器之精密度等諸多因素有關，惟依上述資料推斷，
    最長不可能超過四日，有行政院衛生署藥物食品檢驗局八十一年二月八日（八一
    ）藥檢壹字第００一一五六號函可稽，是被告確有於八十八年十二月十一日下午
    約十四時、十五時許，在新竹縣竹東鎮○○路一二一巷十號八樓住處內，施用第
    二級毒品安非他命一次之行為，應堪認定；又查：被告因前揭行為，經本院裁定
    送觀察、勒戒，經觀察、勒戒結果，認有繼續施用毒品傾向，再經台灣新竹地方
    法院檢察署檢察官聲請令入戒治處所施以強制戒治，由本院裁定令入戒治處所，
    施以強制戒治一年等情，分別有台灣新竹看守所附設勒戒處所八十九年七月十二
    日竹所總字第一五六八函附之有無繼續施用毒品傾向評估標準紀錄表及有無繼續
    施用毒品傾向證明書、本院八十九年度毒聲字第六三一號、八十九年度毒聲字第
    二○一二號裁定各一份在卷可資佐證；是被告前違反毒品危害防制條例第十條第
    二項之罪，經觀察、勒戒後，無繼續施用毒品傾向，由檢察官為不起訴處分後，
    五年內再犯第十條第二項之罪，經觀察、勒戒後，認有繼續施用毒品之傾向，並
    經裁定令入戒治處所施以強制戒治等情，應堪認定，是本件事證已臻明確，被告
    之犯行堪予認定。
二、核被告所為，係違反毒品危害防制條例第十條第二項之罪。其持有毒品之低度行
    為，為施用毒品之高度行為所吸收，不另論罪。爰審酌被告犯罪之動機、目的、
    手段、智識程度、犯罪所生之損害、犯罪後坦認犯行等一切情狀，判處如主文所
    示之刑，並諭知易科罰金之折算標準。
三、本件聲請意旨另以：被告基於概括之犯意，於八十八年底某日起至八十八年十二
    月十一日下午之前止（即被告於八十八年十二月十一日下午約十四時、十五時許
    ，在新竹縣竹東鎮○○路一二一巷十號八樓住處內，施用第二級毒品安非他命一
    次行為之部分，予以扣除），連續在新竹縣竹東鎮○○路一二一巷十號八樓等處
    施用第二級毒品安非他命，為警於八十九年十二月十三日下午九時許，在居所新
    竹縣竹東鎮○○路一二一巷十號八樓查獲，因認被告此部分亦涉有違反毒品危害
    防制條例第十條第二項之罪嫌。經查：甲基安非他命經口服投與後約百分之七十
    於二十四小時內自尿液中排出，約百分之九十於九十六小時內自尿液中排出，有
    前揭行政院衛生署藥物食品檢驗局函文可按，是反面言之，前開新竹縣衛生局以
    及法務部調查局尿液檢驗報告，即無從認定被告於公訴意旨所指之時間內，尚有
    施用第二級毒品安非他命之行為，此外，又無其他積極證據，足資認定被告有公
    訴意旨所認連續施用第二級毒品安非他命之行為，是本應就公訴意旨所指此部分
    之犯行，為被告無罪之諭知，惟公訴意旨認被告此部分行為，與前揭有罪部分之
    行為，有連續犯之裁判上一罪之關係，爰不再為無罪之諭知，附此敘明。
四、據上論斷，應依刑事訴訟法第二百九十九條第一項前段，毒品危害防制條例第十
    條第二項，刑法第十一條前段、第四十一條，罰金罰鍰提高標準條例第二條，判
    決如主文。
本案經檢察官林李嘉到庭執行職務。
中      華      民      國    八十九    年      九      月      七      日
                              台灣新竹地方法院刑事第二庭
                                  法      官     蘇    嘉    豐
右正本證明與原本無異。
如不服本判決，應於判決送達後十日內向本院提出上訴狀。
                                  書  記  官     賴    寶    合
中      華      民      國    八十九    年      九      月      七      日
附錄本案論罪科刑所適用法條全文：
毒品危害防制條例第十條第二項：施用第二級毒品者，處三年以下有期徒刑。


司法院資訊處製作；財團法人民間司法改革基金會備份。
